臺灣嘉義地方法院刑事判決　　　　　　 94年度交簡上字第6號
上　訴　人
即　被　告　乙○○　男　20歲.
　　　　　　　　　　　號
選任辯護人　莊安田　律師
上列上訴人即被告因過失傷害案件，不服本院嘉義簡易庭中華民
國93年12月27日93年度嘉交簡字第565號第一審判決（聲請簡易
判決處刑書案號：臺灣嘉義地方法院檢察署93年度偵字第5246號
），提起上訴，本院管轄之第二審合議庭判決如下：
    主  文
上訴駁回。
乙○○緩刑貳年。
    事  實
一、乙○○於民國93年4月2日15時41分許，駕駛車牌號碼ALI-31
    5號重型機車，後載孫國祥，沿省道臺一線嘉義縣民雄鄉往
    大林方向（即南向北方向）行駛，行駛至省道臺一線下員林
    段路口時，乙○○行駛之省道臺一線南向北方向路口交通號
    誌轉為紅燈，乙○○理應注意車輛行駛時，駕駛人應注意車
    前狀況，隨時採取必要之安全措施及汽車行駛至交岔路口，
    應遵守交通號誌之指示行車，而當時日間自然光線、視距良
    好、路面無缺陷、無障礙物，又無不能注意之情事，竟疏於
    注意，貿然闖越紅燈，逕行侵入前開岔路口，適有甲○○駕
    駛車牌號碼BAZ-520號重型機車自下員林往疊溪村（即東向
    西方向）正穿越該交岔路口，乙○○之重型機車避煞不及，
    撞擊甲○○之人車，致甲○○倒地受有頭部外傷併右側顱內
    出血等傷害。乙○○於車禍發生後，於有偵查犯罪職權之機
    關或公務員查知犯人前，即向到現場處理事故之嘉義縣警察
    局民雄分局柳溝派出所警員李岳奮坦承肇事，自首接受裁判
    。
二、案經甲○○訴請嘉義縣警察局民雄分局報告臺灣嘉義地方法
    院檢察署檢察官偵查起訴。
    理  由
一、訊據上訴人即被告乙○○對於上揭過失傷害犯行坦承不諱，
    惟質疑告訴人甲○○於醫院所診斷受傷情況與本件車禍之關
    係。經查被告前揭過失傷害犯行，業據被告自承未注意車前
    狀況肇事外，並經告訴人指述綦詳，且有道路交通事故現場
    圖、道路交通事故調查報告表(一)(二)及現場照片8幀在卷可稽
    ，而被告闖紅燈之事實，亦經警方於案發後調閱案發地點旁
    加油站之監視器錄影帶，依該錄影帶所示內容及時間顯示：
    93年4月2日15時41分40秒，被告行駛之省道臺一線北向路口
    號誌燈已轉成紅燈，同日15時41分48秒，該北向路口分別於
    內側快車道有一輛大型遊覽車及中間快車道有一部小貨車停
    下來等候紅燈，告訴人的機車於同日15時41分58秒，由東向
    西方向駛入該路口，被告旋於同日15時41分59秒由南向北闖
    越紅燈，侵入該路口，攔腰撞上告訴人機車左側，延至同日
    15時42分8秒，該北向號誌轉為綠燈後，上揭在路口停等紅
    燈之遊覽車及小貨車等車輛方啟駛穿越路口，此有翻拍之光
    碟1片及列印之畫面共49張附卷可參，復經檢察官勘驗無訛
    ，製有勘驗筆錄1份在卷可稽。又告訴人因此車禍受有頭部
    外傷併右側顱內出血等傷害之事實，亦有財團法人佛教慈濟
    綜合醫院大林分院診斷證明書及該院於93年12月13日以慈醫
    大林文字第0930001615號函附病情說明書各1份在卷可稽。
    按車輛行駛時，駕駛人應注意車前狀況，並隨時採取必要之
    安全措施；駕駛人駕駛車輛，應遵守道路交通號誌之指示，
    道路交通安全規則第94條第3項、第90條分別定有明文，被
    告駕車自應注意上述道路交通安全規則規定，且依上開道路
    交通事故調查報告表、肇事現場照片及監視錄影帶畫面所示
    ，當時係日間自然光線、視距良好、路面無缺陷、無障礙物
    ，並無不能注意之情事，竟疏於注意，未依紅燈號誌停車，
    貿然闖越上開交岔路口，以致發生本件車禍，造成告訴人受
    有前揭傷害，被告駕車行為顯有過失。又依告訴人於車禍當
    日送醫之電腦斷層及核磁共振報告均顯示除陳舊性腦中風外
    ，確有顱內出血之新傷，此有前揭醫院94年3月4日以慈濟大
    林文字第0940000244號函附病情說明書、檢查報告及X光片
    各1 份在卷可佐，被告過失駕駛行為與告訴人所受之前開傷
    害間，具有相當因果關係，足釋被告前揭質疑。本案事證明
    確，被告上開過失傷害犯行，堪予認定。
二、核上訴人即被告乙○○所為，係犯刑法第284條第1項前段之
    過失傷害罪。又被告於車禍發生後，於有偵查犯罪職權之機
    關或公務員查知犯人前，即向到現場處理事故之嘉義縣警察
    局民雄分局柳溝派出所警員李岳奮坦承肇事，自首接受裁判
    等情，經被告自承且有查詢紀錄表1份在卷可稽，被告符合
    自首要件，應依刑法第62條前段規定減輕其刑。原審依刑事
    訴訟法第449條第1項前段、第454條第2項規定，並適用刑法
    第284條第1項前段、第62條前段、第41條第1項前段，罰金
    罰鍰提高標準條例第1條前段、第2條規定，判處被告有期徒
    刑4月，並諭知易科罰金之折算標準，核無不合，量刑亦屬
    妥適，被告上訴意旨認原審判刑過重，為無理由，應予駁回
    。末查被告未曾受有期徒刑以上刑之宣告，有臺灣高等法院
    被告前案記錄表及臺灣嘉義地方法院檢察署刑案資料查註紀
    錄表各1份在卷可稽，且被告於本院審理時坦認犯行，已與
    告訴人和解，有和解書及收據各1份附卷可參，態度良好，
    經本次罪刑之科處，應知警惕信無再犯之虞，本院因認對其
    宣告之刑以暫不執行為適當，爰併諭知緩刑2年，以啟自新
    。
據上論斷，應依刑事訴訟法第455條之1第1項、第3項、第368條
、第74條第1款，判決如主文。
本案經檢察官廖素琪到庭執行職務。
中　　華　　民　　國　　94　　年　　4 　　月　　11　　日
                  交通法庭  審判長法  官    沈  福  財
                                  法  官    卓  春  慧
                                  法  官    陳  端  宜
中　　華　　民　　國　　94　　年　　4 　　月　　11　　日
                                  書記官    李  佳  惠
上列正本證明與原本無異。
本件不得上訴。
附錄論罪科刑法條
刑法第284條第1項前段：
因過失傷害人者，處六月以下有期徒刑、拘役或五百元以下罰金
。
